臺灣橋頭地方法院刑事判決　　　　　　110年度審易字第610號
公　訴　人　臺灣橋頭地方檢察署檢察官
被　　　告　歐懷竣



上列被告因竊盜案件，經檢察官提起公訴（110年度偵字第8924
號），嗣被告於準備程序中就被訴事實為有罪之陳述，經告知簡
式審判程序之旨，並聽取被告與公訴人之意見後，裁定進行簡式
審判程序，判決如下：
    主  文
歐懷竣犯攜帶兇器竊盜罪，共參罪，各處有期徒刑陸月，如易科
罰金，均以新臺幣壹仟元折算壹日。應執行有期徒刑拾月，如易
科罰金，以新臺幣壹仟元折算壹日。緩刑貳年。
扣案之梅花扳手壹支沒收；未扣案之犯罪所得新臺幣伍佰零玖元
沒收，於全部或一部不能沒收或不宜執行沒收時，追徵其價額。
    事  實
一、歐懷竣意圖為自己不法之所有，基於攜帶兇器竊盜之犯意，
    分別為下列行為：
(一)於民國110年5月25日10時50分許，駕駛車牌號碼00-0000號
    自用小貨車，前往國防部所有、委託高雄市政府文化局代管
    、維護之高雄市○○區○○○村○○○○○○村○00○0號
    前，持客觀上足以對人之生命、身體、安全構成威脅、可供
    兇器使用之梅花扳手1支，拆卸該處側門鐵門1片〔價值約新
    臺幣（下同）7,000元〕而竊取之，得手後載運至不知情之
    李進良所經營之「政德環保回收場」，變賣得款509元。
(二)於110年5月26日8時50分許，駕駛上開貨車前往建業新村85
    號及85之1號前，持上開梅花扳手拆卸該處之大門鐵門4片（
    價值共約4萬元）而竊取之，得手後載運離去。
(三)於110年5月28日10時16分許，駕駛上開貨車前往建業新村10
    2之1號前，持上開梅花扳手拆卸該處之大門鐵門1片（價值
    約1萬元）而竊取之，得手後載運至「政德環保回收場」，
    變賣得款509元。
二、嗣因高雄市政府文化局課長郭瑞麟接獲保全人員通報，發現
    上開鐵門遭竊，報警處理，經警調閱監視器畫面後，循線通
    知歐懷竣到案說明，經歐懷竣將其作案用梅花扳手1支及其
    於110年5月26日竊得之大門鐵門4片交予警方扣案；再向「
    政德環保回收場」買回其於110年5月28竊得之大門鐵門1片
    ，交予警方扣案（扣案大門鐵門5片，均已發還郭瑞麟領回
    ），因而查悉上情。
三、案經高雄市政府文化局委請郭瑞麟訴由高雄市政府警察局左
    營分局報告臺灣橋頭地方檢察署檢察官偵查起訴。
    理  由
一、被告歐懷竣所犯均非為死刑、無期徒刑、最輕本刑為3 年以
    上有期徒刑之罪或高等法院管轄之第一審案件，而於準備程
    序進行中，被告就被訴事實為有罪之陳述，經法官告知簡式
    審判程序之旨，並聽取當事人之意見後，裁定進行簡式審判
    程序，是本案之證據調查，依刑事訴訟法第273條之2規定，
    不受同法第159條第1 項、第161條之2、第161條之3、第163
    條之1及第164條至第170條規定之限制，合先敘明。
二、上揭犯罪事實，業據被告於警詢、本院準備程序及審理時均
    坦承不諱（見警卷第1至9頁；院卷第36、40、42頁），核與
    證人即告訴代理人郭瑞麟（見警卷第10至16頁）、證人李進
    良（見警卷第18至20頁）於警詢之證述等情節相符，並有高
    雄市政府警察局左營分局扣押筆錄、扣押物品目錄表各2份
    、贓物認領保管單1份、監視器畫面擷取畫面72張（見警卷
    第25至26、27、29至30、31、33、47至82頁）等在卷可證，
    足認被告前開任意性之自白核與事實相符，堪信為真實。綜
    上，本件事證明確，被告上揭犯行，均堪認定，俱應依法論
    科。
三、論罪科刑：
(一)按刑法第321條第1項第3 款之攜帶兇器竊盜罪，係以行為人
    攜帶兇器竊盜為其加重條件，此所謂兇器，其種類並無限制
    ，凡客觀上足對人之生命、身體、安全構成威脅，具有危險
    性之兇器均屬之，且祇須行竊時攜帶此種具有危險性之兇器
    為已足，並不以攜帶之初有行兇之意圖為必要（最高法院79
    年台上字第5253號判決意旨參照）。查被告在本案中作案使
    用之梅花扳手1 支，係屬質地堅硬之金屬材質，若持之用以
    攻擊人體，顯足以造成傷害，是可認在客觀上足對人之生命
    、身體、安全構成威脅，而具有危險性，參諸前揭裁判意旨
    ，自屬兇器無訛。是核被告如事實欄一之(一)(二)(三)所為
    ，均係犯刑法第321條第1項第3款之攜帶兇器竊盜罪。被告
    就前揭事實一之(一)(二)(三)所示3次攜帶兇器竊盜犯行，
    犯意各別，行為互殊，應予分論併罰。
(二)爰審酌被告正值青壯，並非無謀生能力之人，竟不思以正當
    途徑賺取生活所需，為貪圖個人私利，任意竊取他人所有財
    物，欠缺尊重他人財產法益及守法觀念，影響社會安全秩序
    ，殊不可取，惟念被告前無刑事犯罪紀錄，素行良好，有臺
    灣高等法院被告前案紀錄表1份在卷可參（見院卷第45頁）
    ，犯後坦承犯行，態度尚可，犯罪手段尚屬平和，並考量被
    告自述犯罪動機為當時受疫情影響導致無臨時工可做，配偶
    亦因疫情而失業，為負擔子女補習費及家中經濟開銷，週轉
    不靈而犯案等情；暨被告所竊取財物之價值，其中如事實一
    之(二)(三)所示大門鐵門合計5片，已為警扣案並發還告訴
    代理人領回，有前引之贓物認領保管單1紙附卷可稽，所生
    損害已有減輕；兼衡被告自陳學歷為高職畢業、與母親一起
    從事臨時工工作、日薪1,000元、配偶從事美髮業、需扶養
    就讀國小之子女及中風之父親，經濟狀況勉持等一切情狀（
    見院卷第42頁），分別量處如主文第1項前段所示之刑，並
    諭知易科罰金之折算標準。另審酌被告各次犯行之時間間隔
    、侵害程度、竊得財物之價值等情，按刑法第51條數罪併罰
    定執行刑之立法所採之限制加重原則，避免以實質累加方式
    定應執行刑，使處罰之刑度顯將超過其行為之不法內涵，而
    違反罪責原則，並考量因生命有限，刑罰對被告造成之痛苦
    程度，係隨刑度增加而生加乘效果，而非以等比方式增加，
    而隨罪數增加遞減其刑罰之方式，當足以評價被告行為之不
    法性之法理（即多數犯罪責任遞減原則），定其應執行之刑
    及諭知易科罰金之折算標準如主文第1項後段所示。
四、被告未曾因故意犯罪受有有期徒刑以上刑之宣告，有前引之
    被告前案紀錄表1 份在卷可查，犯後始終坦承犯行，足認被
    告尚有悔悟之心，信經此偵審程序及科刑程序後，當知所警
    惕，要無再犯之虞，並參酌公訴檢察官之意見（見院卷第44
    頁），認所宣告之刑以暫不執行為適當，爰依刑法第74條第
    1項第1款之規定，併予宣告緩刑2年，以勵自新。
五、沒收：
(一)按供犯罪所用、犯罪預備之物或犯罪所生之物，屬於犯罪行
    為人者，得沒收之，刑法第38條第2項前段定有明文。扣案
    之梅花扳手1支，係被告所有供其犯本案如事實一之(一)(二
    )(三)所示犯行所用之物，業據被告於警詢及本院審理時時
    供承在卷，爰依刑法第38條第2項前段規定宣告沒收。
(二)復按犯罪所得，屬於犯罪行為人者，沒收之；於全部或一部
    不能沒收或不宜執行沒收時，追徵其價額；犯罪所得包括違
    法行為所得、其變得之物或財產上利益及其孳息，刑法第38
    條之1第1項前段、第3項、第4項分別定有明文。查被告竊得
    如事實一之(一)所示之側門鐵門1片，經其變賣得款509元等
    情，業據被告於警詢時供承在卷（見警卷第4頁），核與證
    人李進良於警詢時之證述情節大致相符（見警卷第19頁），
    該509元乃被告竊得物品所變得之財物，屬被告為事實一之(
    一)竊盜犯行之犯罪所得，既未扣案亦未實際合法發還被害
    人，應依上開規定宣告沒收，於全部或一部不能沒收或不宜
    執行沒收時，追徵其價額。
(三)被告竊得如事實一之(二)(三)所示之大門鐵門合計5片，均
    已發還告訴代理人領回，業如前述，爰不予宣告沒收。
據上論斷，應依刑事訴訟法第273條之1 第1項、第299條第1項前
段，判決如主文。
本案經檢察官張家芳提起公訴，檢察官李門騫到庭執行職務。
中    華    民    國   110    年    10    月    19    日
                  刑事第四庭    法  官  馮君傑
以上正本證明與原本無異。
如不服本判決應於收受判決後20日內向本院提出上訴書狀，並應
敘述具體理由。其未敘述上訴理由者，應於上訴期間屆滿後20日
內向本院補提理由書(均須按他造當事人之人數附繕本)「切勿逕
送上級法院」。
中    華    民    國   110    年    10    月    19    日
                                書記官  李宛蓁
附錄本案論罪科刑法條：
中華民國刑法第321條第1項第3款
犯前條第1項、第2項之罪而有下列情形之一者，處6月以上5年以
下有期徒刑，得併科50萬元以下罰金：
三、攜帶兇器而犯之。